# 溢价增资取得控制权在编制合并报表时如何考虑其递延所得税影响

提问人：wqcpasc 时间：2010-06-12 09:47:56
请问斑竹：A公司对B公司溢价增资取得控制权，在A公司编制合并报表时，纳入合并报表的B公司相关资产负债，其计税基础仍然是原账面价值吗？应确认递延所得税影响吗？有个疑问，对于B公司老股东而言，确实因A公司增资其投资发生了增资，应在其转让股权、清算或转增时履行纳税义务，但对于A公司而言，是实际支付对价取得的股权，是否更类似应税重组的，认定纳入合并报表的B公司相关资产负债的计税基础是公允价值呢？请斑竹指点

回答人：chenyiwei
回复 楼主 wqcpasc 的帖子 1 、控股合并情况下，被合并方仍然保留独立法人和独立纳税人地位，因此不会因为该合并事项而导致被合并方的各项资产、负债的计税基础发生改变。 2 、母公司个别报表层面的长期股权投资的计税基础是实际支付对价的公允价值，但这不等于在合并层面把所取得的被合并方各项可辨认资产、负债的计税基础也应调整到购买日的公允价值。

回答人：chenyiwei
回复 板凳 wqcpasc 的帖子基本上可以这样理解。由于企业所得税是法人税，因此不改变被购买方或者被合并方独立法人和独立纳税人地位的控股合并，并不是 59 号文所指的应税合并或免税合并的范围。从税务角度而言，仅仅是取得一项长期股权投资而已，因此被购买方或者被合并方的各项资产、负债的计税基础不会因此发生变化。